臺灣雲林地方法院民事簡易判決
             110年度虎簡字第201號
原      告  許金龍  


被      告  元誠國際資產管理股份有限公司

法定代理人  王如玉  
上列當事人間債務人異議之訴事件，本院不經言詞辯論，判決如
下：
    主  文
原告之訴駁回。
訴訟費用由原告負擔。
    事實及理由
一、原告主張：原告即債務人長年居住在國外，未收到需繳款資
    料，由於年代久遠，戶籍地只是供原告暫時登記，並無人居
    住，不是不償還欠款，相關信件都不是送去原告真實居住所
    ，故本件支付命令既然寄存送達於無人居住之原告戶籍地址
    雲林縣○○鄉○○路000號之2，原告當時不在台灣，未處於原告
    可能受領之狀態，其送達不合法，執行名義未成立；又本件
    被告要求的金額太高，原債權金額為新臺幣（下同）224,45
    4元，但協商金額變成720,000元，原告因為生意失敗，又於
    前年中風，無法償還如此鉅額利息等語。並聲明：本院110
    年度司執字第16687號強制執行事件（下稱系爭執行事件）
    之強制執行程序應予撤銷。
二、原告之訴，依其所訴之事實，在法律上顯無理由者，法院得
    不經言詞辯論，逕以判決駁回之，民事訴訟法第249條第2項
    定有明文。上開規定依同法第436條第2項於簡易訴訟程序事
    件適用之。又執行名義成立後，如有消滅或妨礙債權人請求
    之事由發生，債務人得於強制執行程序終結前，向執行法院
    對債權人提起異議之訴。如以裁判為執行名義時，其為異議
    原因之事實發生在前訴訟言詞辯論終結後者，亦得主張之；
    執行名義無確定判決同一之效力者，於執行名義成立前，如
    有債權不成立或消滅或妨礙債權人請求之事由發生，債務人
    亦得於強制執行程序終結前提起異議之訴，強制執行法第14
    條第1項、第2項分別定有明文。再者，若執行名義並未成立
    ，債權人竟聲請對債務人強制執行，而侵害債務人之權利，
    僅係債務人得否依強制執行法第12條第1項規定聲明異議而
    已，尚非得提起債務人異議之訴（最高法院87年度台上字第
    1438號判決意旨參照）。
三、經查，被告前向本院聲請核發100年度司促字第4689號支付
    命令（下稱系爭支付命令），並經本院付與系爭支付命令於
    民國100年7月25日確定之確定證明書，嗣經換發本院105年
    司執字第34362號債權憑證，被告持之向本院聲請對原告強
    制執行，由本院以系爭執行事件受理等事實，業經本院調取
    系爭支付命令事件卷宗、系爭執行事件卷宗查核無訛。原告
    主張系爭支付命令未合法送達原告而執行名義尚未成立乙節
    ，依前揭說明，僅屬原告得否依強制執行法第12條規定聲明
    異議之事由，若有所爭執，原告應循強制執行法第12條所定
    聲明異議程序救濟，不得以此提起債務人異議之訴，故原告
    據此起訴請求撤銷系爭執行程序，並無理由。又原告所指債
    務金額太高、因其生意失敗及身體狀況不佳而無力償還債務
    等節，僅屬個人清償能力之問題，亦非屬執行名義成立後消
    滅或妨礙債權人請求之事由。是本件原告提起債務人異議之
    訴，依其所訴之事實，足認與強制執行法第14條之規定不合
    ，其訴在法律上顯無理由，爰依民事訴訟法第249條第2項之
    規定，不經言詞辯論，逕以判決駁回之。
四、依民事訴訟法第436條第2項、第249條第2項、第78條，判決
    如主文。
中　　華　　民　　國　　110 　年　　10　　月　　15　　日
                  虎尾簡易庭  法   官  黃麗文
以上正本證明與原本無異。
如不服本判決，須於判決送達後20日內向本庭（臺灣雲林地方法
院虎尾簡易庭）提出上訴狀。（須按他造當事人之人數附繕本）
。
中　　華　　民　　國　　110 　年　　10　　月　　15　　日
                              書記官  曾鈺仁